【裁判字號】    97,交易,91
【裁判日期】    971020
【裁判案由】    過失致死
【裁判全文】
臺灣新竹地方法院刑事判決              97年度交易字第91號
公  訴  人  臺灣新竹地方法院檢察署檢察官
被      告  甲○○
上列被告因過失致死案件，經檢察官提起公訴（97年度偵字第39
58號），本院改依簡式審判程序，並判決如下：
    主  文
甲○○犯過失致人於死罪，處有期徒刑參月，如易科罰金，以新
臺幣壹仟元折算壹日。緩刑貳年。
    事  實
一、甲○○於民國96年7月30日中午12時50分許，駕駛車牌號碼
    W7－0377號自用小客車，沿新竹縣湖口鄉○○路由東往西方
    向行駛，行經同路與民族街口時，因其於日前就曾駕車行經
    該路口，知悉該路口民族街方向之交通號誌故障，故本應注
    意行經號誌故障而無交通指揮人員指揮之交岔路口時，應減
    速慢行，小心通過，並應注意車前狀況，隨時採取必要之安
    全措施，而依當時天候晴朗、日間有自然光線、路面乾燥、
    無缺陷、無障礙物、視距良好等情況，亦無不能注意之情事
    ，竟疏未注意減速慢行，確認民族街行向無車輛通過再小心
    通過，亦疏未注意車前狀況，即因其行向號誌為綠燈而貿然
    通過該路口，適劉復禮酒後騎乘車牌號碼F3E－061號重型機
    車沿民族街由南往北方向駛至上開路口，亦疏未注意行經號
    誌故障而無交通指揮人員指揮之交岔路口時，少線道即民族
    街車道車輛應禮讓多車道即達生路車道車輛先行，而貿然通
    過該路口，致2車發生碰撞，劉復禮因而人車倒地，而受有
    顱骨骨折併硬腦膜下出血等傷害，經緊急送往財團法人天主
    教湖口仁慈醫院，仍於同年8月13日21時20分許，因頭部鈍
    力損傷而不治死亡。而甲○○於車禍發生後，在未被有偵查
    犯罪職權之機關或公務員查知為犯人前，主動向到場處理車
    禍之員警表明為肇事者及願受裁判之意。
二、案經劉復禮之子乙○○告訴及由臺灣新竹地方法院檢察署檢
    察官據報相驗後主動偵查起訴。
    理  由
一、本件被告甲○○所犯過失致死罪，非死刑、無期徒刑、最輕
    本刑為3年以上有期徒刑之罪，或高等法院管轄第一審之案
    件，被告於本院準備程序進行中，就被訴事實為有罪之陳述
    ，經本院合議庭認合於修正後刑事訴訟法第273條之1第1項
    之規定，裁定進行簡式審判程序，合先敘明。
二、認定犯罪事實所憑之證據及理由：
（一）被告甲○○於本院準備程序、簡式審理程序訊問時，對於
      駕駛上開車輛肇事，致使被害人劉復禮傷重死亡等情節均
      坦白承認。
（二）告訴人乙○○於警詢、偵查中之指訴。
（三）長庚紀念醫院診斷證明書、財團法人天主教湖口仁慈醫院
      診斷證明書各1件、臺灣新竹地方法院檢察署檢察官相驗
      屍體證明書及驗斷書各1件、相驗屍體及現場與車輛受損
      情形相片等件。
（四）新竹縣政府警察局竹北分局道路交通事故初步分析研判表
      、道路交通事故調查報告表、事故現場圖及新竹縣警察局
      竹北分局道路交通事故肇事人自首情形紀錄表、交通事故
      當事人酒精測定紀錄表各1件。
（五）按汽車行駛時，駕駛人應注意車前狀況，並隨時採取必要
      之安全措施，道路交通安全規則第94條第3項定有明文，
      被告駕車自應注意上開規定。查本件案發時天候為晴，柏
      油道路路面乾燥，並無缺陷或障礙物，客觀上並無不能注
      意之情形，被告仍疏未注意車前狀況之規定，致撞擊左方
      騎乘機車之被害人，其自有過失，被害人因此受有顱骨骨
      折併硬腦膜下出血，因頭部鈍力損傷而不治死亡之結果，
      亦經臺灣新竹地方法院檢察署檢察官督同法醫師相驗屬實
      ，是本件被害人死亡確因被告之過失所致，被告之過失行
      為與被害人之死亡結果間，具有相當因果關係。又被害人
      酒後騎乘上開機車經過號誌故障而交通指揮人員之路口，
      少線道車未讓多線道車先行，雖亦有過失，然此仍不影響
      被告上開過失責任之成立。從而，本件事證明確，被告犯
      行堪予認定，應依法論科。
三、論罪科刑之理由：
（一）核被告所為，係犯刑法第276條第1項之過失致死罪。
（二）被告於過失致死犯行未被發覺前，在事故現場等候，於警
      員到場時表明為肇事者而自願接受裁判，為被告所陳明，
      並有新竹縣警察局道路交通事故肇事人自首情形記錄表1
      份附卷可稽，得依刑法第62條前段關於自首之規定，減輕
      其刑。
（三）爰審酌被告素行良好，因一時疏忽，使被害人因此喪失寶
      貴生命，造成無可彌補之後果，惟念其犯罪後坦承犯行，
      復已與被害人家屬達成和解、履行，並取得被害人家屬之
      原諒，此有和解筆錄1件在卷可參等一切情狀，量處如主
      文所示之刑，並諭知易科罰金之折算標準。
（四）末查，被告前未曾因故意犯罪受有期徒刑以上刑之宣告，
      有臺灣高等法院被告前案紀錄表1份在卷足憑，其因一時
      失慮，致罹刑章，經此次論罪處刑之刑事程序，應已知警
      惕，信無再犯之虞，故本院認其所受宣告之刑以暫不執行
      為適當，爰依刑法第74條第1項第1款之規定，併予宣告緩
      刑2年，以啟自新。
四、適用之法律：
（一）刑事訴訟法第273條之1第1項、第299條第1項前段。
（二）刑法第276條第1項、第62條前段、第41條第1項、第74條
      第1項第1款。
（三）刑法施行法第1條之1。
本案經檢察官陳麗芬到庭執行職務。
中    華    民    國    97    年    10    月    20    日
                        交通法庭  法  官   魏瑞紅
以上正本證明與原本無異。
如不服本判決應於收受本判決後10日內向本院提出上訴書狀，上
訴書狀應敘述具體理由。上訴書狀未敘述上訴理由者，應於上訴
期間屆滿後20日內補提理由書狀於本院 (均須按他造當事人之人
數附繕本 )「切勿逕送上級法院」。
中    華    民    國    97    年    10    月    20    日
                                  書記官   吳月華
附錄本案論罪科刑法條全文：
刑法第276條第1項：
因過失致人於死者，處2年以下有期徒刑、拘役或2千元以下罰金
。


司法院資訊處製作；財團法人民間司法改革基金會備份。
